【裁判字號】    98,中簡上,74
【裁判日期】    980331
【裁判案由】    傷害
【裁判全文】
臺灣臺中地方法院刑事判決            98年度中簡上字第74號
公  訴  人  臺灣臺中地方法院檢察署檢察官
上  訴  人
即  被  告  丙○○
選任辯護人  盧永盛  律師
上列上訴人因傷害等案件，不服本院臺中簡易庭中華民國97年12
月3 日97年度中簡字第3768號第一審刑事簡易判決（聲請簡易判
決處刑案號：97年度偵字第23328 號），提起上訴，本院管轄之
第二審合議庭判決如下︰
    主    文
上訴駁回。
    犯罪事實
一、丙○○與丁○○為夫妻，惟已分居。丙○○因懷疑丁○○與
    乙○○有姦情，遂委託徵信社跟蹤蒐證。民國97年7月2日晚
    上10時30分許，丙○○與徵信人員在臺中市○○區○○路與
    太原路口之松青超市門口，遇見丁○○與乙○○，丙○○竟
    基於傷害之犯意，將車輛駛近丁○○後，先打開後車門將丁○○撞倒在地，再徒手拉扯丁○○之頭髮、手臂及衣領在地
    上拖行，將丁○○拉至車上，再徒手拉扯丁○○之頭髮搖晃
    ，致丁○○受有頸部挫傷及拉傷、膝、腿及足踝開放性傷口
    、上臂挫傷及手挫傷等傷害。
二、案經丁○○訴由臺中市警察局第五分局報告臺灣臺中地方法
    院檢察署檢察官聲請簡易判決處刑。
    理    由
一、訊據上訴人丙○○矢口否認有傷害告訴人丁○○之行為，辯
    稱：當天告訴人在松青超市門口發現伊後，因心虛而逃跑，
    因而才於超市旁的洗車廠前跌倒，伊並未動手毆打或拖行告
    訴人，是告訴人自己願意上車的。後來，伊開車載告訴人回
    告訴人娘家，告訴人曾在車上踹、撞車窗玻璃，身上的傷應
    該是之前跌倒，及之後在車上自傷所造成云云。
二、經查，上揭犯罪事實，業據證人即告訴人丁○○於本院審理
    時證稱：我離開松青超市時有一輛車把我攔截下來，差點擦
    撞到我，我遭被告（即上訴人丙○○）打開的後座車門撞倒
    ，車上下來三個人，被告就用手抓著我的頭髮，用腳踢我，
    並大聲喊：被我抓到了吧。之後就強行要把我拉上車，我有
    掙扎，我被拉進車後的位子，被告坐在我的右手邊，抓住我
    的頭髮，一直扭我的頭，‧‧‧，接著被告就指示駕駛往我
    娘家方向，我到娘家時才發現總共有兩台車，我無法下車，
    因為車門打不開，旁邊還有一個人看著我，正好我母親打電
    話詢問我為何還沒回去，我才請求我母親幫我打電話報警，
    說我被鎖在車上。警察來之後，我敲門，警察才把車門打開
    等語甚詳（本院98年3月18日審判筆錄第3頁）。
三、上訴人固執前揭情詞辯解，惟查：
  (一)上訴人與告訴人雖為夫妻，惟案發當時已分居多時，感情不
    睦，業據上訴人自承在卷。且本件係因上訴人懷疑告訴人與
    乙○○有染，而委託徵信社暗中查訪，衡情，告訴人之行蹤
    遭發覺之後，豈有輕易自願隨同上訴人上車之理。且上訴人
    自承伊與告訴人分居之事，告訴人父母早已知悉，而當天伊
    駕車前往告訴人娘家後，係由伊下車按電鈴，告訴人則留在
    車上，茲告訴人既來到自己娘家，且與上訴人感情不睦一事
    ，娘家早已知悉，則告訴人豈會因羞愧而不願下車。更何況
    ，告訴人事後還請娘家打電話報警，直到警察到來，伊才得
    以下車，並據證人甲○○證述在卷。由此可知，告訴人到達
    娘家之後，並非不願下車，而係行動自由遭到限制。此益足
    以證明，告訴人在松青超市，係遭上訴人強行拖拉上車一情
    ，自堪認定。
  (二)又告訴人當天所受傷害，除膝、腿及足踝開放性傷口、上臂
    挫傷及手挫傷外，尚包括頸部挫傷及拉傷，亦有行政院衛生
    署臺中醫院驗傷診斷書及診斷證明書各1 份在卷可稽。倘係
    跌倒受傷或自殘，實難造成頸部挫傷及拉傷之傷害。是告訴
    人證稱係上訴人在車上拉扯伊頭髮搖晃造成，尚非無據。
  (三)至於證人甲○○固證稱：告訴人係自行在松青超市旁的洗車
    場跌倒；是告訴人自己同意上車；沒有看見上訴人傷害丁○○等語。惟查：證人甲○○係上訴人花錢雇請之徵信社人員
    ，所為證言已有迴護上訴人之虞。另本件倘告訴人係非自願
    上車，且到達告訴人娘家後，又無法自由下車，則證人與上
    訴人已有另涉犯妨害自由罪嫌之虞，證人之證詞自有為迴護
    自己而避重就輕之嫌，所為此部分證詞之憑信性甚低，自不
    足為採。
  (四)綜上所述，上訴人之辯解不足採信，此外復有行政院衛生署
    臺中醫院驗傷診斷書及診斷證明書各1 份在卷可稽，本件事
    證明確，上訴人傷害犯行已堪認定。
四、核上訴人丙○○所為，係犯刑法第277條第1項之普通傷害罪
    。茲審酌上訴人犯罪之動機、目的、手段，告訴人所受傷害
    非重，惟上訴人否認犯罪，且未與告訴人達成和解等一切情
    狀，原審所量處之拘役40日，並諭知易科罰金之折算標準，
    其認事用法尚無不合，量刑亦稱妥適。上訴人提起本件上訴
    即無理由，應予駁回。
據上論斷，應依刑事訴訟法第455條之1第3項、第368條，判決如
主文。
中    華    民    國    98     年    3    月    31    日
                  刑事第九庭  審判長法官  簡源希
                                    法官  戴博誠
                                    法官  高英賓
上正本證明與原本無異。
本件不得上訴。
                                  書記官  司立文
中    華    民    國    98    年    3     月    31    日
附錄本案論罪科刑法條全文：
中華民國刑法第277 條
傷害人之身體或健康者，處3 年以下有期徒刑、拘役或1 千元以
下罰金。
犯前項之罪因而致人於死者，處無期徒刑或7 年以上有期徒刑；
致重傷者，處3 年以上10年以下有期徒刑。


司法院資訊處製作；財團法人民間司法改革基金會備份。
